Config:
  hfst:
    Gen: ../../../src/generator-gt-norm.hfst
    Morph: ../../../src/analyser-gt-norm.hfst
  xerox:
    Gen: ../../../src/generator-gt-norm.xfst
    Morph: ../../../src/analyser-gt-norm.xfst
    App: lookup

Tests:

# todo:
# Proofread the gold standard (below)
# Then: run analyser, then correct.


  Noun - ihminen - ei tsekattu : # Noun 'menneske' - ei tsekattu
     sininen+A+Sg+Nom: sininen
     sininen+A+Sg+Gen: sinisen
     sininen+A+Sg+Par: sinistä
     sininen+A+Sg+Tra: siniseksi
     sininen+A+Sg+Abe: sinisettä
     sininen+A+Sg+Ine: sinisessä
     sininen+A+Sg+Ela: sinisestä
     sininen+A+Sg+Ill: sinisheen
     sininen+A+Sg+Ade: sinisellä
     sininen+A+Sg+Abl: siniseltä
     sininen+A+Sg+All: siniselle
     sininen+A+Sg+Ess: sinisennä
     sininen+A+Pl+Nom: siniset
     sininen+A+Pl+Gen: sinisten
     sininen+A+Pl+Par: [sinissii, sinisii]
     sininen+A+Pl+Tra: sinisiksi
     sininen+A+Pl+Abe: sinisittä
     sininen+A+Pl+Ine: sinisissä
     sininen+A+Pl+Ela: sinisistä
     sininen+A+Pl+Ill: sinishiin
     sininen+A+Pl+Ade: sinisillä
     sininen+A+Pl+Abl: sinisiltä
     sininen+A+Pl+All: sinisille
     sininen+A+Pl+Ess: sinisinnä
     sininen+A+Pl+Com: sinisine

     sininen+A+Sg+Comp+Nom: sinisempi
     sininen+A+Sg+Comp+Gen: sinisemmän
     sininen+A+Sg+Comp+Par: sinisemppää
     sininen+A+Sg+Comp+Tra: sinisemmäksi
     sininen+A+Sg+Comp+Abe: sinisemmättä
     sininen+A+Sg+Comp+Ine: sinisemmässä
     sininen+A+Sg+Comp+Ela: sinisemmästä
     sininen+A+Sg+Comp+Ill: sinisemphään
     sininen+A+Sg+Comp+Ade: sinisemmälä
     sininen+A+Sg+Comp+Abl: sinisemmältä
     sininen+A+Sg+Comp+All: sinisemmäle
     sininen+A+Sg+Comp+Ess: sinisempänä
     sininen+A+Pl+Comp+Nom: sinisemmät
     sininen+A+Pl+Comp+Gen: sinisemmiitten
     sininen+A+Pl+Comp+Par: [sinisemppii, sinisemppiitä, sinisempiä]
     sininen+A+Pl+Comp+Tra: sinisemmiksi
     sininen+A+Pl+Comp+Abe: sinisemmittä
     sininen+A+Pl+Comp+Ine: sinisemmissä
     sininen+A+Pl+Comp+Ela: sinisemmistä
     sininen+A+Pl+Comp+Ill: sinisemphiin
     sininen+A+Pl+Comp+Ade: sinisemmilä
     sininen+A+Pl+Comp+Abl: sinisemmiltä
     sininen+A+Pl+Comp+All: sinisemmile
     sininen+A+Pl+Comp+Ess: sinisempinä
     sininen+A+Pl+Comp+Com: sinisempine

# Superlatiivissa on aina pitkä vokaali. Siksi on aina vain kaksi m.
     sininen+A+Sg+Superl+Gen: [sinisiimän, sinissiimän]
     sininen+A+Sg+Superl+Par: [sinisiintä, sinissiintä] # yksi (s) Eira syks 2013 s.106 tai 147
     sininen+A+Sg+Superl+Tra: [sinisiimäksi, sinissiimäksi]
     sininen+A+Sg+Superl+Abe: [sinisiimättä, sinissiimättä]
     sininen+A+Sg+Superl+Ine: [sinisiimässä, sinissiimässä]
     sininen+A+Sg+Superl+Ela: [sinisiimästä, sinissiimästä]
     sininen+A+Sg+Superl+Ill: [sinisiimphään, sinissiimphään]
     sininen+A+Sg+Superl+Ade: [sinisiimälä, sinissiimälä]
     sininen+A+Sg+Superl+Abl: [sinisiimältä, sinissiimältä]
     sininen+A+Sg+Superl+All: [sinisiimäle, sinissiimäle]
     sininen+A+Sg+Superl+Ess: [sinisiimpänä, sinissiimpänä]
     sininen+A+Pl+Superl+Nom: [sinisiimät, sinissiimät]
     sininen+A+Pl+Superl+Gen: [sinisiimiitten, sinissiimiitten
     sininen+A+Pl+Superl+Par: [sinissiimppii, sinissiimppiitä, sinisiimpiä] # yksi (s) Eira syks 2013 s.106 tai 147
     sininen+A+Pl+Superl+Tra: [sinisiimiksi, sinissiimiksi]
     sininen+A+Pl+Superl+Abe: [sinisiimittä, sinissiimittä]
     sininen+A+Pl+Superl+Ine: [sinisiimissä, sinissiimissä]
     sininen+A+Pl+Superl+Ela: [sinisiimistä, sinissiimistä]
     sininen+A+Pl+Superl+Ill: [sinisiimphiin, sinissiimphiin]
     sininen+A+Pl+Superl+Ade: [sinisiimilä, sinissiimilä]
     sininen+A+Pl+Superl+Abl: [sinisiimiltä, sinissiimiltä]
     sininen+A+Pl+Superl+All: [sinisiimile, sinissiimile]
     sininen+A+Pl+Superl+Ess: [sinisiimpinä, sinissiimpinä]
     sininen+A+Pl+Superl+Com: [sinisiimpine, sinissiimpine]
